最　高　行　政　法　院　裁　定
　　　　　　　　　　　　　　　　　　 96年度裁字第03531號
上　訴　人　何協有限公司
代　表　人　甲○○
被 上訴 人　財政部基隆關稅局
代　表　人　丘欣
上列當事人間因進口貨物繳驗不實發票事件，上訴人對於中華民
國95年10月11日臺北高等行政法院94年度訴字第3351號判決，提
起上訴，本院裁定如下：
　　主  文
上訴駁回。
上訴審訴訟費用由上訴人負擔。
　　理  由
一、按對於高等行政法院判決之上訴，非以其違背法令為理由，
    不得為之，行政訴訟法第242條定有明文。依同法第243條第
    1項規定，判決不適用法規或適用不當者，為違背法令；而
    判決有同條第2項所列各款情形之一者，為當然違背法令。
    是當事人對於高等行政法院判決上訴，如依行政訴訟法第24
    3條第1項規定，以高等行政法院判決有不適用法規或適用不
    當為理由時，其上訴狀或理由書應有具體之指摘，並揭示該
    法規之條項或其內容；若係成文法以外之法則，應揭示該法
    則之旨趣；倘為司法院解釋或本院之判例，則應揭示該判解
    之字號或其內容。如以行政訴訟法第243條第2項所列各款情
    形為理由時，其上訴狀或理由書，應揭示合於該條項各款之
    事實。上訴狀或理由書如未依此項方法表明，或其所表明者
    與上開法條規定不合時，即難認為已對高等行政法院判決之
    違背法令有具體之指摘，其上訴自難認為合法。
二、本件上訴人於民國92年7月30日委由松信報關有限公司向被
    上訴人報運進口德國製2000 USED MERCEDES BENZ S430及
    S500 SEDAN各乙台，原申報價格各為FOB USD 26,166/UNT
    及FOB USD 29,200/UNT，經改按FOB USD 26,186/UNT及FOB
    USD 29,767/UNT核估，並已繳納稅金放行提領。嗣因接獲原
    發貨商檢舉函稱發票非其開具，案經被上訴人函請財政部關
    稅總局驗估處調查結果：本件BENZ S430改按FOB USD 32,50
    0/UNT，BENZ S500改按FOB USD 35,000/UNT核估，且認上訴
    人涉繳驗偽造發票，偷漏關稅，被上訴人乃依海關緝私條例
    第37條第1項規定，處上訴人所漏進口稅額2倍罰鍰分別計新
    臺幣（下同）11萬9,838元及10萬9,736元，並依同條例第44
    條規定追徵所漏稅額計17萬5,348元及14萬5,385元；又依貨
    物稅條例第32條第8款規定，處所漏貨物稅額5倍之罰鍰計48
    萬6,100元及44萬5,100元；另依加值型及非加值型營業稅法
    （下稱營業稅法）第51條第7款規定，處所漏營業稅額3倍罰
    鍰計5萬6,200元及5萬1,500元。上訴人不服，申請復查，經
    復查決定將原處分除營業稅罰鍰部分，改處所漏稅額1.5倍
    罰鍰計2萬8,100元及2萬5,700元外，其餘維持原處分。上訴
    人仍不服，循序提起行政訴訟，遭原審判決駁回，遂對原審
    判決提起上訴，雖以該判決違背法令為由，惟核其上訴理由
    狀所載內容，係就原審取捨證據、認定事實之職權行使，指
    摘其為不當，及誤解原審引述駐外單位查證結果之內容及論
    斷過程，而為與卷證資料不符之指摘；並就原審已詳為論斷
    之上訴人有繳驗不實發票之事實，且經原審判決敘明因不影
    響原判決判斷而不再逐一指駁之證據，再為理由不備之指摘
    ，而非具體表明合於不適用法規、適用法規不當、或行政訴
    訟法第243條第2項所列各款之情形，難認對該判決之如何違
    背法令已有具體之指摘。另本件係因檢舉函，被上訴人乃委
    由駐外單位進行調查，而原審判決即是綜合全部調查證據結
    果、並斟酌全辯論意旨為本件之事實認定，除未為「出口商
    未交付發票」之論述外，並說明檢察官之不起訴處分書無從
    為有利於上訴人認定之理由，是上訴意旨再執上述不起訴處
    分書關於檢舉函之論斷就原審之證據取捨及事實認定事項為
    指摘，亦難謂已對原審判決之如何違背法令已有具體指摘。
    故依首揭說明，應認其上訴為不合法。
三、依行政訴訟法第249條第1項前段、第104條、民事訴訟法第
    95條、第78條，裁定如主文。
中　　華　　民　　國　　96　　年　　12　　月　　13　　日
                    最高行政法院第一庭
                        審判長法官　高　啟　燦
                              法官　黃　璽　君
                              法官　廖　宏　明
                              法官　楊　惠　欽
                              法官　林　樹　埔
以  上  正  本  證  明  與  原  本  無  異
中　　華　　民　　國　　96　　年　　12　　月　　13　　日
　　　　　　　　　　　　　　　書記官　張　雅　琴
